臺灣臺北地方法院刑事判決
109年度易字第1046號
公  訴  人  臺灣臺北地方檢察署檢察官
被      告  蘇彥銘


選任辯護人  陳彥旭律師
上列被告因違反性騷擾防治法案件，經檢察官提起公訴（109年
度偵字第24596號），本院判決如下：
    主  文
乙○○無罪。
    理  由
一、公訴意旨略以：被告乙○○於民國109年8月24日15時44分，在
    臺北市○○區○○○○○○○○○○○○號詳卷），與告訴人即代號AW000-
    H109387之女子（真實年籍姓名詳卷，下稱甲 ）一同執行「
    淨城掃黃」勤務時，竟意圖性騷擾，先刻意站立於告訴人身
    後，嗣趁告訴人調整預置之密錄器，轉身回頭未防備不及抗
    拒之際，趨身向前，並以右手肘等身體部位觸碰告訴人之胸
    部而為性騷擾之行為。因認被告涉有性騷擾防治法第25條第
    1項之意圖性騷擾，乘人不及抗拒而為觸摸臀部之行為罪嫌
    等語。
二、按性侵害犯罪防治法所稱性侵害犯罪，係指觸犯刑法第221
    條至第227條、第228條、第229條、第332條第2項第2款、第
    334條第2項第2款、第348條第2項第1款及其特別法之罪；又
    行政機關、司法機關及軍法機關所製作必須公示之文書，不
    得揭露被害人之姓名、出生年月日、住居所及其他足資識別
    被害人身分之資訊，性侵害犯罪防治法第2條第1項、第12條
    第2項分別定有明文。另性侵害犯罪防治法第12條所定其他
    足資識別被害人身分之資訊，包括被害人照片或影像、聲音
    、住址、親屬姓名或其關係、就讀學校與班級或工作場所等
    個人基本資料，性侵害犯罪防治法施行細則第6條亦有明定
    。本件被告被訴之罪名為性騷擾防治法第25條之罪，屬性侵
    害犯罪防治法所稱之特別之法，為免告訴人甲 之身分遭揭
    露，依上開規定，對於足資識別告訴人身分之資訊均予以隱
    匿（含執勤之旅店地點），先予敘明。
三、按犯罪事實應依證據認定之，無證據不得認定犯罪事實；有
    罪之判決書應於理由內記載認定犯罪事實所憑之證據及其認
    定之理由，刑事訴訟法第154條第2項及第310條第1款分別定
    有明文。而犯罪事實之認定，係據以確定具體的刑罰權之基
    礎，自須經嚴格之證明，故其所憑之證據不僅應具有證據能
    力，且須經合法之調查程序，否則即不得作為有罪認定之依
    據。倘法院審理之結果，認為不能證明被告犯罪，而為無罪
    之諭知，即無前揭第154條第2項所謂「應依證據認定」之犯
    罪事實之存在。因此，同法第308條前段規定，無罪之判決
    書只須記載主文及理由。而其理由之論敘，僅須與卷存證據
    資料相符，且與經驗法則、論理法則無違即可，所使用之證
    據亦不以具有證據能力者為限，即使不具證據能力之傳聞證
    據，亦非不得資為彈劾證據使用。故無罪之判決書，就傳聞
    證據是否例外具有證據能力，本無須於理由內論敘說明（最
    高法院100年度台上字第2980號判決意旨參照）。是本院以
    下採為認定被告無罪所使用之證據，不以具有證據能力者為
    限，且毋庸論敘所使用之證據是否具有證據能力，合先敘明
    。
四、所謂認定犯罪事實之證據，係指足以認定被告確有犯罪行為
    之積極證據而言，該項證據自須適合於被告犯罪事實之認定
    ，始得採為斷罪之資料；而認定不利於被告之事實，須依積
    極證據，苟積極證據不足為不利於被告事實之認定時，即應
    為有利於被告之認定，更不必有何有利之證據；事實之認定
    ，應憑證據，如未能發現相當確實證據，或證據不足以證明
    ，自不能以推測或擬制之方法，以為裁判之基礎；且刑事訴
    訟上之證明資料，無論其為直接證據或間接證據，而為認定
    犯罪事實所憑，均須達於通常一般之人均不致有所懷疑，而
    得確信其為真實之程度，始得據為有罪之認定，若其關於被
    告是否犯罪之證明未能達此程度，而有合理懷疑之存在，致
    使無從形成有罪之確信，即不得遽為不利被告之認定（最高
    法院76年度台上字第4986號判決意旨參照）。又檢察官就被
    告犯罪事實，應負舉證責任，並指出證明之方法，刑事訴訟
    法第161條第1項定有明文，因此，檢察官對於起訴之犯罪事
    實，應負提出證據及說服之實質舉證責任。倘其所提出之證
    據，不足為被告有罪之積極證明，或其指出證明之方法，無
    從說服法院以形成被告有罪之心證，基於無罪推定之原則，
    自應為被告無罪判決之諭知（最高法院92年度台上字第128
    號判決意旨參照）。另告訴人之告訴，係以使被告受刑事訴
    追為目的，是其陳述是否與事實相符，仍應調查其他證據以
    資審認（最高法院52年度台上字第1300號判決意旨參照）。
五、公訴意旨認被告乙○○涉犯性騷擾防治法第25條第1項之意圖
    性騷擾，乘人不及抗拒而為觸摸臀部之行為罪嫌，無非係以
    被告之供述、告訴人之指述、現場密錄器影像檔案光碟、告
    訴人提供之錄音檔案光碟及勘驗報告等為其主要之論據。訊
    之被告固坦承其確有於109年8月24日15時44分，在前揭旅店
    房間內，與告訴人一同執行「淨城掃黃」勤務之事實，然堅
    詞否認有意圖性騷擾，乘人不及抗拒而為觸摸其胸部之犯行
    ，辯稱：當天是因為告訴人說密錄器的燈一直在亮，會遭掃
    黃對象發現，我就去調整密錄器，調整後告訴人還是說不行
    ，就靠過來調整，當時我就先後退，第一次告訴人閃身時，
    我有閃過去，第二次是因我去衣櫥附近拿要遮蔽密錄器的茶
    包 後，告訴人調整完密錄器後突然轉身，我才右手呈下垂
    狀態，以左手撥開她，但我沒有碰觸到告訴人等語。辯護人
    辯護稱：被告並無公訴意旨所指刻意站在告訴人身後，用右
    手肘碰甲○ 的胸部之故意，當時是被告第二次調整密錄器角
    度及錄影閃爍燈部分而側身經過告訴人時，左手順勢將甲○ 
    撥走，並無意圖性騷擾之故意。
六、經查：
㈠、被告確有於109年8月24日15時44分，在前揭旅店房間內，與
    告訴人一同執行「淨城掃黃」勤務之事實，經被告坦承在卷
    （見偵字卷第14、15、82、83頁、本院卷一第38至41頁、本
    院卷二第175頁），且經告訴人證述明確（見偵卷第18至20
    、67至69頁、本院卷二第39至48頁），並經本院於110年3月
    23日審判期日，當庭勘驗卷附證物袋內載明「乙○○提供光碟
    」光碟內，名稱為「2020_0824_154323_002」之錄影檔案中
    109年8月24日15時43分許至45分許之密錄器錄影畫面屬實，
    有本院審理筆錄1份及監視器翻拍照片在卷可稽（見本院卷
    二37、38、55至75頁），是此部分事實堪可認定。
㈡、經本院勘驗密錄器錄影畫面後，其結果如下：
　「一、密錄器鏡頭面朝房間大門，告訴人位置大致處於房間內
　　　　大門前玄關區域（房內布局詳如附件1照片2張所示）。
　　二、15時43分40秒時告訴人向被告指出其設置之密錄器自大
　　　　門進來角度觀察會非常明顯。
　　三、二人討論密錄器設置事宜，時間約至44分25秒。
　　四、被告於44分22秒時向告訴人詢問是否有膠帶，告訴人嘆
　　　　氣並「噢」一聲後在玄關處原地向右轉從茶水櫃上拿取
　　　　茶包2包，於44分27秒面朝密錄器鏡頭移動。
　　五、被告則於約44分26秒處背對鏡頭往大門移動，於44分27
　　　　秒處行經告訴人身體左側時（約在前開茶水櫃右前方之
　　　　位置），有側身（面朝告訴人）讓告訴人先行之動作
　　　　（詳見附件2所示）， 隨後駐足於前開茶水櫃前並面朝
　　　　該櫃。
　　六、隨後告訴人於44分30秒處將茶包2包放至密錄器鏡頭右
　　　　側並調整茶包位置，被告則於44分32秒自前開茶水櫃前
　　　　左轉面朝密錄器鏡頭移動。嗣告訴人以右手夾住腰包並
　　　　於44分33秒一向將茶包2包放至密錄器鏡頭右側並調整
        茶包位置，，告訴人上半身胸口位置(惟因其背對鏡頭
        ，無法確定接觸的部位是右胸左胸)遂與朝密錄器鏡頭
        移動之被告右半部上半身（右胸、右肩及右手上臂等位
        置）接觸，從告訴人轉身向大門移動至與被告身體接觸
        間隔未滿1秒。在雙方身體接觸前，被告右手下臂有微
        幅向左向前伸之動作，期間約0.5秒，隨後便與告訴人
        有身體上之接觸。（詳如附件3、4所示，附件3為44分3
        3秒、附件4為44分34秒分別以100毫秒1張之連續截圖，
        各10張）
　　七、甫44分34秒時雙方隨即分開，隨後被告「啊」兩聲並以
　　　　左手拍一下告訴人的右手肘部位，告訴人則往左邊橫向
　　　　移動至被告身體右側後繼續往大門處移動，告訴人則先
　　　　後以右手及左手拿取上開茶包並調整其位置。」等情，
　　　　有上開勘驗筆錄在卷可稽。
㈢、基此，併參以告訴人於本院審理中亦結證稱：被告當時是用
    右上臂到手肘那部分，碰到我胸部，撞一下就結束等語（見
    本院卷二第46頁），足認被告於公訴意旨所述之時間，自茶
    水櫃前朝密錄器鏡頭移動時，其右半部上半身（右胸、右肩
    及右手上臂等位置）確有與將茶包2包放至密錄器鏡頭右側
    並調整茶包位置後，甫左轉背對鏡頭移動之告訴人之上半身
    胸口位置發生碰撞等情，確與事實相符，堪可認定。
㈣、依被告與告訴人之全部互動過程，被告之右半部上半身（右
    胸、右肩及右手上臂等位置）碰撞告訴人之上半身胸口位置
    之行為，難認係性騷擾之行為，亦難認被告主觀上有性騷擾
    之不法意圖：
㈠、按性騷擾防治法第25條第1 項規定，意圖性騷擾，乘人不及
    抗拒而為親吻、擁抱或觸摸其臀部、胸部或其他身體隱私處
    之行為，構成本罪。而該條所規定之「性騷擾」，係指帶有
    性暗示之動作，具有調戲之含意，讓人有不舒服之感覺，行
    為人具有性暗示而調戲被害人之意，以滿足調戲對方之目的
    ，屬性騷擾之犯意（最高法院96年度台上字第6736號刑事判
    決意旨參照）。另性騷擾之認定，應就個案審酌事件發生之
    背景、環境、當事人之關係、行為人之言詞、行為及相對人
    之認知等具體事實為之，性騷擾防治法施行細則第2條定有
    明文。且性騷擾係以行為人主觀上具性騷擾之不法意圖，且
    乘被害人不及抗拒之情況下，客觀上為親吻、擁抱或觸摸其
    臀部、胸部或其他身體隱私處之行為為其構成要件。
㈡、依前揭密錄器錄影勘驗結果所示，併參以告訴人於本院審理
    中結證稱：當日被告的勤務是要用LINE去聯絡應召小姐，我
    則是輔助被告、負責把風，幫被告注意應召小姐何時進來旅
    館電梯、走廊等；我本來在過程中應該是埋伏在浴室內，但
    因為我注意到被告放置的密錄器一直發閃光，所以我才一直
    提醒被告等語（見本院卷二第41、42頁），足徵本案發生前
    ，被告與告訴人確係因恐應召小姐進入房間時，發現密錄器
    之存在而持續討論應如何調整密錄器，且被告之右半部上半
    身（右胸、右肩及右手上臂等位置）與告訴人之上半身胸口
    位置發生碰撞前，被告係自告訴人後方朝密錄器方向前進，
    且係因告訴人調整完密錄器突向左轉，告訴人之胸口始撞向
    被告右上半身等情明確。又審酌被告為模擬應召小姐進入房
    間時之位置，檢視該處之視角是否有發現密錄器閃燈狀況，
    並能即時調整密錄器角度之可能，而站立在大門與密錄器之
    直線間，確認密錄器的狀態，已難謂有何悖於常情之處；再
    由被告係以右上臂與告訴人胸口發生碰撞，其等肢體接觸之
    時間僅1秒，期間被告確無刻意伸出右手觸碰告訴人身體之
    舉動，且被告於其等身體接觸後，即側身表示讓告訴人先行
    通過之意等節，堪認被告辯稱其係因告訴人突然轉身始會與
    告訴人發生碰撞，並無故意碰撞告訴人胸部等情，尚非全然
    無據。
㈢、告訴人於本院審理中固另結證稱：這次是被告當天第二次碰
    到我的胸部，第一次被告撞到我時的畫面沒有錄到，當時同
    樣是在梳妝台與大門的走道間，我背對著被告、看著密錄器
    ，正要去過去調整它時，被告就要走到密錄器那個方向，然
    後從後方靠近我，他的右手肘、右手臂接近手肘側面用非常
    有力道的方式摩擦到我左邊的胸部，就是這樣碰一下，然後
    就說：「這樣不行啊」，就走過去調整密錄器，這一次我認
    為被告是故意的是因為是在我後面，清楚的知道我的方位，
    但被告不選擇直接去調整密錄器，而是要碰觸到我的身體與
    胸部之後，才轉過去調整密錄器，我認為在當下我與他的距
    離及空間是完全沒有必要的等語（見本院卷二第44至48頁）
    。然被告否認於本案發生前尚有故意以右手肘、右手臂接近
    手肘側碰撞告訴人左邊的胸部，卷內亦無其他證據證明被告
    尚有告訴人前揭陳述所述之第一次碰觸其身體之犯行，再參
    酌告訴人於本院審理中亦結證稱：被告第一次也是像勘驗筆
    錄那樣碰一下而已，之前我們確實是在討論密錄器的問題等
    語（見本院卷二第46、48頁），則縱認告訴人所述被告此部
    分之舉動為真，此次是否為被告與告訴人討論、調整密錄器
    過程中之不慎碰觸行為，亦堪存疑。從而，自亦難憑告訴人
    此部分證述內容，證明被告涉有本案性騷擾犯行之依據。
㈣、告訴人於警詢中證稱：被告提供之密錄器檔案畫面都不是我
    遭性騷擾時的時段，我所稱遭性騷擾的過程是109年8月24日
    15時6分至15時38分間，此部分檔案被告並未提供等語（見
    偵卷第26頁）；繼而於本院審理中結證稱：我說被告提供之
    密錄器檔案內容都不是我遭騷擾的時段，是因為當時我所指
    被告性騷擾的行為，是第一次被告跟我同一個面向，也就是
    我背對著被告，然後被告是看著我的後腦勺，從我後方靠近
    我左方，然後用右手臂去擦撞到我左邊的胸部，但這次並沒
    有被錄到等語（見本院卷二第42頁），足徵告訴人於警詢中
    係主張被告另一次從後方用右手臂擦撞其左胸部後方之行為
    涉嫌性騷擾，而未就公訴意旨所指被告於109年8月24日15時
    44分，趁其調整預置之密錄器，轉身回頭之際，以右手肘等
    身體部位觸碰甲 之胸部而為性騷擾之行為，表示其亦有因
    此遭到性騷擾之意。基此，堪認告訴人於提出告訴之際，並
    未認被告如公訴意旨所為之行為係帶有性暗示之騷擾行為，
    亦無感受到與性有關之寧靜、不受干擾之平和狀態受到破壞
    。從而，被告雖以前揭方式碰撞告訴人胸部，然綜合當時情
    狀，尚難認定其行為帶有性暗示、含有調戲之意味，即難認
    其主觀上具有性騷擾之不法意圖，依前開說明，即與性騷擾
    防治法第25條第1 項之罪之構成要件不相符，自不應逕以該
    罪之罪責相繩。
㈤、公訴意旨雖另以告訴人提供之其與被告案發後對話之錄音檔
    案光碟，證明被告確實有前開性騷擾犯行。然查：
　1.經本院於108年4月25日審理期日，當庭勘驗卷附證物袋內載
    明「AW000-H109387提供資料-勘驗光碟」光碟內，名稱為「
    00000000000000」之錄影檔案，其結果如下：「　　
    甲○ ：剛那邊人很多，我不方便講，但是我覺得剛才有一  
           件事情我真的很不舒服，我一定要跟你講。
　　甲○ ：就是我們剛才在房間裡面的時候，我是覺得說，你  
          剛才有用…你剛剛有用手去回到(台語)到我的胸部。
　　蘇男：我…我不是有意的喔。我…我沒有…我不知道喔。
　　甲○ ：我我我我要講的是…
　　蘇男：對不起對不起，我不知道。
    甲○ ：我要講的是，當下，剛剛，剛剛因為真的整個大家  
          勤務在忙，然後整個勤務很…
    蘇男：沒有，我沒有說…
    甲○ ：你先聽我講完好不好，你先聽我講完。
    蘇男：恩…恩。
    甲○ ：因為我覺得我…我的感受是真實的，我很少這麼生   
         氣過，可是我不希望以後類似的這樣的事情再發     
          生，所以我覺得我一定要講…
    蘇男：好。
    甲○ ：你先聽我講完好不好，你先聽我講完。
    甲○ ：因為我覺得剛剛，我覺得剛剛在房間，在帥客旅店那
          邊，我覺得那個房間，那個是有一定的空間在，那個
          並沒有擁擠，或是狹窄到說我們的…
    蘇男：我沒有靠近你喔，我沒有靠近你喔。
    甲○ ：像我們剛剛在整理，我們剛才是整理…我現在刻意跟
          我保持距離拉，我不會靠近你啦。
    甲○ ：我只是說剛剛在那個情況之下，你剛在桌上，我們在
          喬那些東西，在放東西的時候，其實我東西都已經放
          好…
    蘇男：我沒有…
    甲○ ：你是不用刻意，你是不用刻意靠近我的。
    蘇男：我…我要去用那個東西，我不知道我有去碰到你的東
          西，我不知道。
    甲○ ：你碰到我胸部…
    甲○ ：我直接講明了這樣講。
    蘇男：沒有，對不起對不起，我沒有，我不知道。
    蘇男：我不知道，我也沒有去碰，不會去碰你胸部，我不知
          道，我去弄那個東西…
    甲○ ：我覺得不能講有沒有，是當時，我跟你講當下其實，
          我當下是很不高興的。
    蘇男：對不起，我不知道，我沒…
    甲○ ：我覺得那個不會不可能不知道，因為今天…
    蘇男：沒有我不知道，我沒有…我不知道。
    甲○ ：好就是學長，我要跟你講的只是說今天，我今天做這
          工作我也不是…（模糊），我要表達的只是說…
    蘇男：沒有，我是要弄那個東西，我沒有說要去弄你的胸
          部。我不知道。
    甲○ ：但是你有回到(台語)到是事實阿。
    蘇男：對阿，但我不知道我也回到(台語)到，我真的不知
          道。
    甲○ ：恩。
    蘇男：我不知道有回到(台語)到你的胸部，對不起。
    甲○ ：你你你。
    蘇男：我我我，對不起啦，我不知道我有去碰到，跟你說對
          不起。
    甲○ ：我只能說，我只能說類似的這樣子的方式或是甚麼
          的，我以前不是沒有碰過…
    蘇男：沒有，不是不是（模糊）。
    甲○ ：但是我只是要講說，我只是要講說，我要講個正常情
          況下，我跟我們的男同事，我們在朝夕相處的情況
          下，我跟她即使，跟我同條，我們每天朝夕相處的，
          大家都是會保持一個距離的。
    蘇男：我…好…對不起，我沒有去…我去弄那個東西，我不
          知道有去碰到你的胸部，對不起，我也不知道，我也
          沒有說想要刻意去碰你胸部，我沒有，我今天可能把
          勤務做完，我也沒有想說去做其他的事情，阿如果…
          跟你講對不起。
    甲○ ：我覺得有一些東西，不見得一定是講對不起，當下…
    蘇男：我知道，我知道…
    甲○ ：因為因為，因為我自己，不好意思啦，我自己本身是
          在處理性騷擾案件的，所以這種東西我…
    蘇男：好，那我密錄器拿出來給你看。
    甲○ ：你不用你不用你不用拿給我看啦。
    蘇男：密錄器有錄到。
    甲○ ：不是不是，學長我跟你講，剛剛你密錄器錄的都是門
          口，我要講的是我為什麼私底下跟你講…
    蘇男：我知道我知道。
    甲○ ：我沒有當著大家面前講，所以我不是故意要給你難
          堪，而且學長我跟你講，你今天在警備隊我在南海 
          所，我們兩個無冤無仇。
    蘇男：無冤無仇，對阿。
    甲○ ：我跟你沒有嫌隙，也沒有過節。我犯不著為了這種事
          情去誣賴你。
    蘇男：對不起。我不知道我有去碰到你。
    甲○ ：可是我覺得這樣子真的很不妥。
    蘇男：對不起，我跟你講對不起，我不知道我有去碰到你。
    甲○ ：我會說其實…
    蘇男：沒有，我去弄那個東西，我不知道我有去碰到你的胸
          部，對不起。我不知道。
    甲○ ：學長我只是想說…
    蘇男：沒有沒有，我不知道我去弄那個密錄器，我不知道我
          有去…
    甲○ ：學長你一直講…你先聽我講完好不好，我要講一下，
          當下在那個空間，那個狀態之下，其實你是可以不 
          用，完全不需要去靠近碰到我，然後去處理那一些，
          那一些東西的。
    蘇男：好，對不起，可能我靠你太近，我不知道有去碰到你
          的胸部。
    甲○ ：我覺得不能之後去，我不知道我有碰到，我覺得那個
          不是輕微，那個是有撞一下子撞下去，那個絕對不會
          沒有意識的，那個不會沒有感覺的。
    蘇男：我真的沒有意識，沒有…那如果說我有去碰到，那我
          跟你講對不起。我真的沒…我真的不知道我有去碰觸
          到。
    甲○ ：學長我必須講，我不想因為這件事情大家打壞感情，
          畢竟大家在同一棟大樓工作。
    蘇男：沒有…我不知道我有沒有去TOUCH到，我真的不知
          道。
    甲○ ：我真的只能說…
    蘇男：啊我真的只是要去把那個東西弄好，阿可能我的手勢
          可能比較大，我去撞到。
    甲○ ：所以大家都可以以後都用這種姿勢碰到女生了？
    蘇男：不是不是不是，跟你講對不起，我真的不知道我有去
          碰到。
    甲○ ：學長我跟你說，這類有時候，這種東西有時候不是說
          我不知道就算了。
    蘇男：沒有沒有，對不起，好啦，我…
    甲○ ：我要講的只是說，我希望以後我不要再聽到類似的事
          情，因為我知道不是第一件類似的事情。
    蘇男：沒有沒有。
    甲○ ：那以前的事情我也不講了。
    蘇男：不是不是，那一件，你聽我說，那一件是怎樣，可以
          嗎？
    甲○ ：你說我在聽阿。
    蘇男：那一件是我的外遇對象，我去碰她的腳，他告我性騷
          擾，就這樣，我也沒有去碰觸她的胸部，沒有。
    甲○ ：你的那件跟我完全沒有關係。
    蘇男：對啦…
    甲○ ：而且我要講的不是…跟你那個對象沒有關係。
    蘇男：好啦，對不起。
    甲○ ：我要講得一樣是在工作場合。
    蘇男：好啦，那對不起，我可能有去TOUCH到。
    甲○ ：我必須說，我今天不是說單純為了我自己講話，我真
          的只是希望說大家保持那個份際在，如果說…
    蘇男：我今天跟你不熟…
    甲○ ：對阿。
    蘇男：對阿，我今天也是第一天遇到你，跟你上班…好，對
          不起啦。我真的不知道。
    甲○ ：我覺得說…
    蘇男：好啦，對不起。
    甲○ ：因為那個碰撞真的是蠻大力，我如果說今天只是小力
          不好意思的話，當下有意去碰到的人也會去說不好意
          思，都會說不好意思。
    蘇男：對不起。
    甲○ ：而不是說裝成是…那是那是，碰撞真的很大力。
    甲○ ：那我今天…你聽我講，我今天想講這些東西出來，我
          用意是我不希望有其他的女同事以後碰到類似的情
          形。
    蘇男：沒有，我從來沒有。
    甲○ ：所以…
    蘇男：我連同事，跟女同事講話都我也沒有…
    甲○ ：所以，我必須一再澄清，我今天今天我不是說刻意要
          給你，我沒有要給你難堪，不然我不會想私底下跟你
          講這些東西。
    蘇男：我知道。
    甲○ ：但我真的必須把我真的很不舒服的感受，我真的要講
          出來，我不是刻意要去刁難誰為難誰，或說我要去給
          誰衝康，我沒有這個意思，我也不需要…因為認識的
          人知道我為人，所以我真的必須…
    蘇男：可能我離你太近，去碰觸到你，對不起。
    蘇男：那我也不知道，因為我第一次過這個…（模糊），啊
          我不知道要錄影，我不知道，那個勤務員也沒有跟我
          講，啊我只是幫她約小姐來，啊我可能離你近一點，
          去碰到你，對不起。
    甲○ ：我真的希望以後不要有類似這種…
    蘇男：不會，我從來沒有。我是今天…
    甲○ ：我覺得先到這邊，因為我真的很慎重地真的希望    
          說，今天拉，你先聽我講完，我們男同事大家都知  
          道，我們不管在做甚麼工作，我們就算大家在怎麼緊
          密在一起工作，我來一年多，甚至我在這邊做四年多
          五年多了，大家還是很有分寸的。所以那個那個那個
          份際到哪邊，那個工作到哪邊，實際狀況是甚麼
          我很清楚，我很清楚。
    蘇男：沒有，我可能在弄東西離你太近去碰到，對不起。
    甲○ ：我是希望說你以後一定真的要特別留意這點，因為這
          對你來講很吃虧。
    蘇男：我知道阿。
    甲○ ：對阿，對你來講，所以我不希望真的以後不希望再有
          這種事情發生。
    蘇男：絕對不會有啦。我今天就出這個勤務，原本說要弄那
          個密錄器才…
    甲○ ：因為我覺得不是每個女生碰到當下都一定會吞的。
    蘇男；沒有沒有，自己離你太近是我不對，我跟你講對不
          起。阿可能我去碰到你，讓你不開心，先跟你說對不
          起。阿如果說你要依規定，那我尊重你，沒關係。是
          我自己做錯了，跟你講對不起。因為我可能離你太
          近。
   甲○ ：因為我要一直強調的這點就是說，那個空間沒有必
         要，那個不是在捷運車廂狹窄到全部人擁擠在一起，
         會去需要刻意會去碰到。
   蘇男：我知道，沒有沒有沒有，我知道，我可能離你太近去
         弄那個東西，我可能離你太近然後去碰到，對不起。
   甲○ ：所以很多男生的手肘如果都是這個樣子的話，那是不
         應該的。
   蘇男：對，那是我自己…
   甲○ ：有份際的男生，有分寸的男生都會知道不該做那樣子
         的，太過的肢體的接觸或動作，如果是的話那可能要 
         麻煩你以後修正一下你的肢體行為。
   蘇男：好，我知道。
   甲○ ：大概就是這樣。我覺得我該講的都講了，對阿。我覺
         得我該講的都講了。
   蘇男：那我的LINE把你封鎖，以後不會再敲你。
   甲○ ：不用不用不用，我不會，你不用封鎖我，我也不會封
         鎖你，因為我覺得沒有必要這樣子。就是說我不會覺 
         得你是私底下再去…
   蘇男：不會不會不會。
   甲○ ：畢竟我們平常素昧平生，所以才跟你說我不會因為這
         樣子我去因為這種事情我刻意自己子虛烏有去編造，
         然後好像…
   蘇男：沒有沒有沒有。
   甲○ ：我絕對不會這樣子。
   蘇男：沒有，我說…
   甲○ ：因為我很少這麼生氣過。
   蘇男：好啦，對不起啦。
   甲○ ：對。
   蘇男：對不起，我可能離靠你太近，然後讓你，手肘去碰觸
         到你胸部，對不起。我跟你講對不起。
   甲○ ：不是可能，是就是靠得太近。
   蘇男：沒有，是我自己不對。
   甲○ ：我不能接受說甚麼不知道，因為我已經重複講了好幾 
         遍，那個就是碰觸到很大力。那個不是說你用你的衣 
         襬去碰到你自己會完全沒有感覺，對，所以我們就不
         再重複去討論這個。事實上我的認知就是這樣。
   蘇男：那你希望我對你做甚麼？
   甲○ ：我希望以後類似的事情我不希望再聽到。我不希望說
         再聽到或是…
   蘇男：我從來沒有，我從來也沒有，我來這邊這個分局20
         年…
   甲○ ：學長，今天這件事情我覺得先到這邊，後續看怎麼樣
         再說，只是我要講的是說，我沒有要刻意拿這件事情 
          要去對付你或甚麼，我不會有這種想法，我只是覺得
           說單純我一定要把我的感受講出來。
   蘇男：好，對不起，是我自己自己…
   甲○ ：所以希望你不要因為這件事情對我懷恨在心，因為我
         不會是這種，我不會是耍這種無聊手段的人。因為我
         沒有必要耗這種無聊的事情，花在這種心思上面。   
          對，我真的沒有必要。但也請你不要說因為什麼太敏
           感或甚麼，我跟你講絕對不會是的。那個不是，那
已           經不是甚麼敏不敏感，那是事實，不是敏感。所
以我           要講的就是這樣。
   蘇男：對不起啦。
   甲○ ：就是這樣，我是覺得說為什麼我非常慎重，我一定要 
          講出來，就是我覺得說…
   蘇男：那我要跟我們主管講嗎？
   甲○ ：跟你們主管講甚麼？
   蘇男：好好好。
   甲○ ：你打算怎麼講？
   蘇男：沒有沒有沒有，就我們兩個的事，就這樣子。
   蘇男：沒有，我說我就跟我們主管…
   蘇男：那你希望我就是這樣子還是怎麼做。
   甲○ ：我不曉得，我覺得你一直重頭到尾你就一直否認。
   蘇男：沒有沒有沒有，不是不是。
   甲○ ：你否認到我覺得說莫名奇妙，好像是我在搞人家，對 
          阿。
   蘇男：是我自己離你太近，然後碰觸到你胸部，跟你講對不 
          起。
   甲○ ：對阿，但是你剛才前面的說法都不是這樣，你前面的 
          說法都是我不知道，沒有這件事情，但是我覺得這樣
           的說法我不能接受。
   蘇男：那我離你太近，去TOUCH到你，對不起。
   甲○ ：確實是有這件事。
   蘇男：沒有，我跟你說對不起。
   (14分00秒)
   蘇男：沒有，我現在承認了，我沒有說…
   甲○ ：對嘛，確實是這樣嘛。那你一開始前面的那些態度， 
          讓我覺得說好像是我自己在幻想，然後我太敏感。
   蘇男：沒有沒有，是我自己不對。是我自己不對。
   甲○ ：我就一直說，那個撞那麼大力，怎麼會是沒有感覺， 
          對阿。
   甲○ ：我覺得我真的是看態度，我從來沒有跟人家這個樣   
          子，這種事情，然後去，去這麼，但是我覺得我必須
           要去講，我不希望這種事情再發生。
   蘇男：學妹是我自己做錯了，對不起。
   甲○ ：對。
   蘇男：是我自己做錯了，不應該靠你那麼近，去碰觸到你的 
          身體，對不起。
   甲○ ：對阿，因為我覺得不是每一個女生…
   蘇男：我知道我知道，每一個人的…
   甲○ ：不是，我要講的不是喔，我講的不是忍受度喔，那是 
          事實喔。
   蘇男：沒有沒有。
   甲○ ：我是說，不是每個人都有辦法像我這麼勇敢向一位學 
          長講這件事情，因為有的人或許會因為礙於倫理，或
           礙於工作場合或甚麼，但我覺得是就是，對就是對
， 
         錯就是錯，對，我也一直講說我沒有要給你難堪，我 
          沒有要在大庭廣眾之下，如果可以，我剛在飯店裡面
           就直接當著大家的面我也可以直接大聲表達我的不 
            滿，對，但我沒有這麼做。
   蘇男：我知道。
   甲○ ：我沒有這麼做。
   蘇男：對不起。
   甲○ ：我只是希望，真的希望你能夠了解那個分寸到哪邊， 
          對。
   蘇男：是我做錯了，不該靠你那麼近。
   甲○ ：對，我就已經講了，我跟那麼多男同事每天在共處， 
          就沒有一個手肘會這樣子靠著我，會這樣子直接這麼
           明顯直接這樣子去回到(台語)，去碰撞到這麼敏感
的           部位，不會的，所以我說，我才為什麼一直講，
我要           重複講這些東西，我必須要表達的是這樣，對
。
   蘇男：對不起啦。
   蘇男：是我自己做錯了，不該靠你這麼近，對不起。
   甲○ ：大致上就是這樣，我覺得我想先去休息了，因為，我 
          想先去休息這樣，因為我真的對學長，對長輩我都是
           很尊重的，所以我選擇要講這件事情之前我是考慮
再           三的，我覺得我還是要講，但是我對學長甚麼都
是很           尊重的。
   蘇男：對不起喔，是我自己靠你太近…
   甲○ ：我不是說希望因為這樣以後好像要跟你們單位還是說 
          你們甚麼…（模糊），我覺得也沒有必要，但是我覺 
          得以後我們大家都就保持，互相保持禮貌這樣就好  
           了，對。
   蘇男：…（麥克風破音）
   甲○ ：不知道，我是覺得說…（麥克風破音），就先這樣    
         子，我要先離開了，去休息了。
   蘇男：那…（模糊）知道嗎？
   甲○ ：沒有，我還是會跟學長討論一下，畢竟我在當下我很 
          不舒服的時候我就有跟…（模糊），但是他並不是為 
          了…（模糊）都沒有，我只是讓他們知道這件事情， 
          但是就先這樣。
   甲○ ：我真的是希望大家能夠對自己的行為，對自己做的事 
          情去勇敢負責任，就這樣子而已，就是這樣子，我覺
           得我沒有必要為了這件事，我好像要去哭還是我要
去           無辜我要去裝弱勢甚麼，不需要，我真的只是單
純表           達我該表達的東西，就這樣，我沒有要去對付
任何             人。
   蘇男：那你希望我…
   甲○ ：就是先這樣，先暫時這樣子吧。
   蘇男：那我要跟我們主管講嗎？
   甲○ ：你要跟他講甚麼？
   蘇男：…（模糊）就知道吧
   甲○ ：那我後來才知道我應該不是第一個這樣，公司上面的 
          同事。
   蘇男：可是我沒有喔。
   甲○ ：我不知道，anyway，這些東西我不覺得，不一定是空 
          穴來風拉，可是大家…
   蘇男：我沒有。我可沒有對任何…
   甲○ ：anyway，我覺得不管別人的事情是他們自己的評價， 
          我覺得與我無關，但是我現在表達的就這件事情，就
           是這樣。
   甲○ ：先這樣吧，我覺得我很累，我想要先休息了，我覺得 
          我該講的都講了，我只是…我不管後續如何，至少當 
          下我至少該得到一個道歉，我覺得這是我應該得到  
           的，得到一個慎重道歉就是應該得到的，至於後續
怎           麼樣，我覺得我現在沒有辦法思考，我現在只想
休息           一下。
   蘇男：好吧。
   甲○ ：對。我要一直強調就是說，我沒有要，我不會為了這 
          無聊事情找誰麻煩，我不會，我要一直強調這件事  
           情。
   蘇男：我自己做錯了就做錯了。
   甲○ ：對，你現在應該就覺得自己做錯了就做錯了嘛。
   蘇男：沒有沒有。自己做錯了就跟你說道歉。
   甲○ ：對阿，就先這樣吧，我很累，我要先休息了。 
    有本院勘驗筆錄在卷可稽（見本院卷二第157至1668）。
  2.依上開對話內容所示，固足見被告確有於本案案發後向告訴
    人道歉之舉動，然行為人之道歉或係出真摯之悔悟，或係出
    於道義上之責任，或係出於息事寧人的心態等，均有可能；
    且由被告與告訴人之前揭談話過程中，告訴人雖有自稱其遭
    被告故意碰觸胸部之情事，惟此僅屬其主觀上之單方陳述，
    且由被告上開回應之對話內容中，於告訴人初始向其表示胸
    部遭其故意碰觸時，確一再表示他並未注意到有碰觸到告訴
    人之身體，且一再表示若確實有發生告訴人所述情形，應是
    在調整密錄器過程中不小心去碰觸到的等情，而未見被告有
    何坦認其有故意為本案碰觸告訴人胸部犯行之言詞，是尚難
    認被告有於上開對話中，向告訴人坦承其有基於性騷擾之意
    圖，而碰撞告訴人胸部之犯行。自難以被告與告訴人間之上
    開對話內容，推認被告確有為本案犯行，遽為被告不利之認
    定。　
六、綜上所述，依被告與告訴人前述互動過程綜合觀之，被告上
    開碰撞告訴人胸部之行為，難認係性騷擾之行為；從而，本
    案依檢察官提出之事證，被告被訴犯行難認係性騷擾之行為
    ，且亦不足以證明被告在主觀上有對告訴人為性騷擾之不法
    意圖，無從使本院形成被告有罪之確信，基於無罪推定原則
    ，自應為被告無罪之諭知。
據上論斷，應依刑事訴訟法第301條第1項前段，判決如主文。
本案經檢察官邱舜韶提起公訴，檢察官葉芳秀到庭執行職務。
中　　華　　民　　國　　110 　年　　8 　　月　　31　　日
                  刑事第二十三庭法  官  陳翌欣
上正本證明與原本無異。 
如不服本判決應於收受送達後20日內向本院提出上訴書狀，並應
敘述具體理由；其未敘述上訴理由者，應於上訴期間屆滿後20日
內向本院補提理由書（均須按他造當事人之人數附繕本）「切勿
逕送上級法院」。告訴人或被害人如對於本判決不服者，應具備
理由請求檢察官上訴，其上訴期間之計算係以檢察官收受判決正
本之日期為準。因疫情而遲誤不變期間，得向法院聲請回復原狀
。 
                                書記官  劉亭均
中　　華　　民　　國　　110 　年　　8 　　月　　31　　日